# 安全生产费用超了如何处理？

提问人：小盆友 时间：2016-07-08 15:24:52
本公司为冶炼企业， 2016 年1~6月份支付了大量的与安全生产有关的支出，导致从 4 月份开始，之前期间计提的安全生产费已冲抵完毕，接下来的与安全生产相关的支出应如何账务处理？是否继续冲减专项储备还是进入成本等科目？依据是什么？

回答人：chenyiwei
安全生产费应当是逐月计提的，因此本期内各月份均应按规定标准计提安全生产费，并按先进先出原则耗用。某月末的安全生产费余额出现借方余额时，超支部分计入当月生产成本，月末余额为零。